【裁判字號】    95,訴,4314
【裁判日期】    950809
【裁判案由】    清償借款
【裁判全文】
臺灣臺北地方法院民事判決              95年度訴字第4314號
原      告  臺灣中小企業銀行股份有限公司
法定代理人  戊○○
訴訟代理人  乙○○
被      告  丁○○即千寶盒餐店.
            甲○○
            丙○○
上列當事人間清償借款事件，本院於中華民國95年7月26日言詞
辯論終結，判決如下：
    主  文
被告應連帶給付原告新台幣貳佰伍拾柒萬玖仟肆佰壹拾壹元及如
附表一編號1、2、3、4所示之利息、違約金。
被告丁○○應給付原告新台幣肆萬柒仟貳佰貳拾壹元及自民國95
年2月1日起至清償日止按週年利率百分之十七計算之利息。
訴訟費用由被告丁○○負擔五十五分之一，餘由被告連帶負擔。
    事  實
甲、原告方面：
一、聲明：如主文所示。
二、陳述：
（一）程序部分；依兩造間訂立之消費借貸契約，合意以鈞院為
      契約涉訟時之第一審管轄法院，故鈞院就本件共同訴訟有
      管轄權。
（二）被告丁○○即千寶盒餐店於民國（下同）93年12月24日邀
      同被告甲○○及丙○○為連帶保證人，向原告借款三筆：
  １、新台幣（下同）800,000元，借期自93年12月24日起至96
      年12月24日止，利息按原告當時之基準利率加年利率4.31
      ％計付（當時應計利率為7.5％），嗣原告基準利率調整
      時，自調整日起改按調整後之年利率計算，目前利率為
      7.84 0 ％，還款方式乃自實際撥款日起，依年金法按月
      攤還本息；借款到期或視為全部到期未立即償還時，按約
      定利率計付遲延利息，並自應償付日起，逾期在6個月以
      內部分照約定利率百分之10，逾期超過6個月部分照約定
      利率百分之20加付違約金。惟被告最後僅繳款至為94年11
      月24日，尚積欠574,697及如附表一編號1所示之利息、違
      約金。
  ２、借款700,000元，借期自93年12月27日起至96年12月27日
      止，利息按原告當時之基準利率加年利率4.31％計付（當
      時應計利率為7.5％），嗣原告基準利率調整時，自調整
      日起改按調整後之年利率計算，目前利率為7.840％，還
      款方式乃自實際撥款日起，依年金法按月攤還本息；惟被
      告最後僅繳款至為94年11月24日，尚積欠50,714元及如附
      表一編號2所示之利息、違約金。
  ３、向原告貸款額度1,500,000元，借期自94年1月4日起至95
      年1月4日止，借款人得於期間內循環動用，每筆動用款期
      限不得超過6個月，借款利息初按年利率7.5％計付，嗣後
      原告基準利率調整時，自調整日起改按新公告基準利率加
      年率4.31％計付，還款方式為按月繳息，到期一次還本；
      乃被告於94年7月8日、94年9月19日分別動用1,000,000元
      及500,000元，並曾各繳款數期後，於94年12月24日及94
      年12月19日起即未再依約繳息還本，現仍積欠如附表一編
      號3、4所示之金額、利息、違約金。
（三）被告丁○○於94年7月11日向原告銀行申請信用卡，經核
      定額度為50,000元，卡號為0000-0000-0000-0000，每月
      繳款，如有遲延給付，應依年息17％計付遲延利息，惟被
      告自95年2月1日起即延滯還款，目前尚積欠如附表一編號
      5所示之利息未受清償。
（四）被告與原告間之各筆消費借貸契約，依約應按月繳付本息
      ，然迄今已逾數期未繳，喪失期限利益，應將借款一次還
      清，但被告等人毫無還款誠意，拒不出面解決問題，原告
      遂訴請清償債務，爰依民事訴訟法第53條第1款之規定，
      提起本件共同訴訟。
三、證據：提出借據二件、貸款契約一件、授信約定書三件、授
    信動用申請書暨借據各二件、信用卡申請書及其約定條款二
    件、欠款及繳款明細各一件。
乙、被告方面：被告均未於言詞辯論期日到場，亦未提出準備書
    狀作何聲明或陳述。
    理  由
甲、程序方面：
一、依借據第6條第7款約定，兩造就本件訟爭之事項合意以本院
    為第一審管轄法院，參照民事訴訟法第24條規定，本院有管
    轄權，應先敘明。
二、本件被告均未於最後言詞辯論期日到場，核無民事訴訟法第
    386 條所列各款情形，應依原告之聲請，由其一造辯論而為
    判決。
乙、實體方面：
一、原告起訴主張被告丁○○即千寶盒餐店93年12月24日以被告
    甲○○、丙○○為連帶保證人，向原告借款三筆分別為800,
    000元、700,000元、1,500,000元（分10,000,000元及500,0
    00元二次動用）惟被告自94年11月24日及94年12月19日即未
    依約還款，目前尚欠本金2,579,411元及如附表一1~4所示之
    利息違約金未清償；又被告丁○○於94年7月11日與被告成
    立信用卡使用契約領用卡號0000-0000-0000-00000之信用，
    約定得至特約商店消費，至95年2月1日止被告丁○○尚積欠
    原告47,221元及如附表一5所示之利息未清償，依授信約定
    書第5條之約定債務視為全部到期等前開事實，業據原告提
    出與所述相符之借據、授信約定書、撥款明細及還款明細等
    件為證。被告等均未到庭陳述，亦未提出任何書狀供審酌，
    是自堪信原告主張為真實。
二、按消費借貸之借用人應於約定期限內，返還與借用物種類、
    品質、數量相同之物，民法第478條前段定有明文；又所謂
    連帶保證，係指保證人與主債務人就債務之履行，對於債權
    人各負全部給付之責任者而言，是連帶保證債務之債權人得
    同時或先後向保證人為全部給付之請求（最高法院45年台上
    字第1426號判例、77年台上字第1772號判決參照）。再按遲
    延之債務，以支付金錢為標的者，債權人得請求依法定利率
    計算之遲延利息。但約定利率較高者，仍從其約定利率；當
    事人得約定債務人於債務不履行時，應支付違約金，民法第
    233條第1項、第250條第1項分別定有明文。本件被告丁○○
    即千寶盒餐店以其餘被告為連帶保證人向原告借款，及被告
    丁○○與原告訂立信用卡契約記帳消費等皆未依約清償，尚
    積欠如主文第一、二項所示之本金及利息、違約金未清償，
    如前所述，揆諸前開說明及規定，原告依消費借貸及連帶保
    證契約請求被告連帶如數給付如主文所示金額為有理由，應
    予准許。
丙、結論：本件原告之訴為有理由，依民事訴訟法第385條第1項
    前段、第85條第2項、第78條，判決如主文。
中    華    民    國    95    年    8    月      9    日
                  民事第四庭    法  官  洪遠亮
以上正本係照原本作成
如對本判決上訴，須於判決送達後20日內向本院提出上訴狀
中    華    民    國    95    年    8     月    10    日
                                書記官  柯金珠


司法院資訊處製作；財團法人民間司法改革基金會備份。
